【裁判字號】    89,訴,1213
【裁判日期】    890928
【裁判案由】    偽造有價證券
【裁判全文】
臺灣桃園地方法院刑事判決                        八十九年度訴字第一二一三號
    公  訴  人  臺灣桃園地方法院檢察署檢察官
    被      告  甲○○
右列被告因偽造有價證券案件，經檢察官提起公訴（八十九年度偵字第一○○八七號
），本院判決如左：
        主  文
甲○○行使偽造有價證券，處有期徒刑壹年貳月。
扣案之偽造公益彩券壹張，沒收之。
        事  實
一、甲○○明知其於八十九年七月六日上午八時三十分許，在桃園縣中壢市○○路一
    一一巷九號其住處前，自謝武志（另由台灣桃園地方法院檢察署檢察官以該署八
    十九年度偵字第一○○八七號為不起訴處分在案）處所收受之公益彩券一張，係
    不詳姓名年籍之人，於不詳時地，以將未中獎公益彩券左上角金額「（新台幣，
    下同）三百萬元」、「＄0000000」等字樣，經剪裁自其他公益彩券後，換貼為
    有效中獎之偽造彩券，竟基於行使偽造有價證券之犯意，於同（六）日下午一時
    十分許，持上揭偽造公益彩券前往桃園縣中壢市○○路一二五號台灣銀行內壢分
    行，填寫兌領單，欲兌領三百萬元之彩金，旋為台灣銀行人員所識破，並為警當
    場逮捕，並扣得上開偽造之公益彩券一張。
二、案經桃園縣警察局中壢分局報告台灣桃園地方法院檢察署檢察官偵查起訴。
        理  由
一、訊據被告甲○○固坦承有持上揭偽造公益彩券前往台灣銀行兌領之事實不諱，惟
    矢口否認有何行使偽造有價證券犯行，辯稱：伊並不知該彩券係偽造云云。惟查
    ，扣案公益彩券左上角所列阿拉伯數字「＄0000000」及國字「佰萬元」，以
    肉眼即可看出係剪裁自另一彩券換貼而成，用手觸摸亦可感覺該換貼部分較彩券
    其餘部位稍微凸起，此經本院調取該彩券勘驗屬實，並製有勘驗筆錄一份存卷可
    按，乃被告竟諉稱不知係偽造之彩券，其所為辯解顯有悖常情，另被告於本院審
    理時自承曾填寫兌領獎金之兌領單，足徵其有行使該偽造彩券之主觀犯意，至為
    明灼。此外，復有上開偽造彩券一張扣案可資佐證，本件事證明確，被告犯行堪
    以認定。
二、核被告所為係犯刑法第二百零一條第二項之行使偽造有價證券罪。爰審酌被告犯
    罪動機、目的、手段、所生損害、及犯罪後猶飾詞卸責，顯無悔意等一切情狀，
    量處如主文所示之刑，以示懲儆。
三、扣案偽造之公益彩券一張，，不問屬於犯人與否，應依刑法第二百零五條宣告沒
    收。
據上論斷，應依刑事訴訟法第二百九十九條第一項前段，刑法第二百零一條第二項、
第二百零五條，罰金罰鍰提高標準條例第一條前段，判決如主文。
本案經檢察官張春暉到庭執行職務。
中      華      民      國    八十九    年      九      月    二十八    日
                                    台灣桃園地方法院刑事第二庭
                                          法  官  陳  世  博
右正本證明與原本無異。
如不服本判決，應於判決送達後十日內，向本院提出上訴狀。
                                          書記官  楊  惠  如
中      華      民      國    八十九    年      九      月     二十九   日
附論罪科刑依據之法條：
刑法第二百零一條第二項：行使偽造、變造之公債票、公司股票或其他有價證券，
                        或意圖供行之用，而收集或交付於人者，處一年以上七
                        年以下有期徒刑，得併科三千元以下罰金。


司法院資訊處製作；財團法人民間司法改革基金會備份。
